【裁判字號】    99,抗,457
【裁判日期】    990429
【裁判案由】    聲明異議
【裁判全文】
臺灣高等法院民事裁定                   99年度抗字第457號
抗  告  人   甲○○
抗告人因與相對人愛迪生科學園大山莊管理委員會間聲明異議事
件，對於中華民國99年3月8日臺灣臺北地方法院99年度執事聲字
第11號所為裁定提起抗告，本院裁定如下：
    主  文
抗告駁回。
抗告程序費用由抗告人負擔。
    理  由
一、聲明異議及抗告意旨略以：相對人前執臺灣新竹地方法院97
    年度訴字第741號民事確定判決為執行名義，請求強制執行
    抗告人應給付之新台幣（下同）73萬2200元本息，經該院民
    事執行處以98年度司執字第14493號執行事件受理，並因抗
    告人財產在原法院轄區而囑託原法院為強制執行。惟抗告人
    業已向臺灣新竹地方法院提起再審之訴，並聲請裁定停止執
    行，蒙該院以95年聲字第603號裁定命抗告人供19萬元擔保
    後，於再審之訴判決確定或撤回終結前，強制執行程序應暫
    予停止。抗告人即於98年11月2日依前開裁定提供擔保，聲
    請停止執行。惟原法院未察，仍扣押抗告人之股票等有價證
    券並為拍賣執行，已嚴重損害抗告人之權益，因而聲明異議
    。詎遭原法院駁回，為此提起抗告等語。
二、原裁定以：本件係臺灣新竹地方法院囑託原法院就抗告人所
    有之股票為執行，原法院乃發函向第三人日盛證券股份有限
    公司信義分公司扣押抗告人所有股票，並於98年11月24日函
    請臺銀綜合證券鳳山分公司代為變賣抗告人所有之股票，臺
    銀綜合證券鳳山分公司則於同年12月9日函覆業於同年12月4
    日拍賣抗告人所有股票完畢，故原法院受託執行程序已完畢
    ；抗告人雖稱其於98年11月2日向臺灣新竹地方法院供擔保
    聲請停止執行，惟原法院始於98年12月9日收受臺灣新竹地
    方法院停止執行通知函，在此之前，並無任何得停止之事由
    ，執行程序自當繼續進行，於法並無違誤。又聲明異議應於
    強制執行程序終結前為之，且強制執行程序一經終結，即不
    許執行法院撤銷或更正原處分或程序。查抗告人係於本件變
    賣股票程序終結後始聲明異議，原法院以執行程序業已終結
    為由，裁定駁回抗告人之聲請，並無違誤，抗告人聲明異議
    ，非有理由，應予駁回等語。
三、按當事人或利害關係人，對於執行法院強制執行之命令，或
    對於執行法官、書記官、執達員實施強制執行之方法，強制
    執行時應遵守之程序，或其他侵害利益之情事，得於強制執
    行程序終結前，為聲請或聲明異議，但強制執行不因而停止
    ，強制執行法第12條定有明文。故當事人或利害關係人依強
    制執行法第12條第1項規定聲明異議，應於強制執行程序終
    結前為之；強制執行程序一經終結，即不許執行法院撤銷或
    更正原處分或程序。而聲明異議雖在強制執行程序終結前，
    但執行法院或抗告法院為裁判時，強制執行程序已終結者，
    縱為撤銷或更正原處分或程序之裁定，亦屬無從執行，執行
    法院或抗告法院自應駁回聲明異議（司法院院字第2776號解
    釋(五)、最高法院51年台上字第2945號判例、80年台抗字第
    356號判例、87年度台抗字第236號裁判、96年度台抗字第
    352號裁判意旨參照）。
四、經查：
(一)、相對人前執臺灣新竹地方法院97年度訴字第741號民事判決
    及確定證明書為執行名義，於98年6月24日具狀向臺灣新竹
    地方法院聲請就抗告人所有財產於73萬2200元本息範圍內為
    強制執行。經臺灣新竹地方法院民事執行處以98年度司執字
    第14493號執行事件受理，並囑託原法院執行。原法院則於
    98年7月23日以北院隆98司執助未字第4762號扣押命令就抗
    告人所有在第三人日盛證券股份有限公司信義分公司集保帳
    戶內之股票為扣押後（見原法院98年度司執助字第4762號卷
    第20頁），復於98年11月24日發函委請臺銀綜合證券鳳山分
    公司代為變賣前開扣押股票（見原法院98年度司執助字第
    4762號卷第50頁），臺銀綜合證券鳳山分公司則於同年12月
    9日函覆原法院表示業於同年12月4日拍賣抗告人股票完成，
    且於同年12月8日將拍賣所獲金額3萬4934元匯入臺灣銀行新
    竹分行000000000000「臺灣新竹地方法院」302專戶內。是
    前開股票之強制執行程序業已終結。
(二)、雖抗告人曾以提起再審為由，聲請停止強制執行，經臺灣新
    竹地方法院98年度聲字第603裁定命抗告人供擔保19萬元後
    ，強制執行程序暫予停止。抗告人並於98年11月2日依該裁
    定提存擔保金19萬元。然原法院係於98年12月9日始接獲臺
    灣新竹地方法院98年12月3日函通知「因債務人(即抗告人)
    供擔保業經本院裁定准予停止執行」（見原法院98年度司執
    助字第4762號卷第61頁），揆諸前揭說明，斯時系爭股票業
    經變賣完畢，其執行程序已終結。抗告人於98年12月21日具
    狀向原法院聲明異議，顯在執行程序終結後，揆諸前揭說明
    ，已無從更正或撤銷原執行程序，原裁定以執行程序業已終
    結為由，駁回抗告人之聲明異議，洵無不合。抗告人仍執陳
    詞，指摘原裁定不當，求予廢棄，為無理由，應予駁回。
五、據上論結，本件抗告為無理由，依強制執行法第30條之1，
    民事訴訟法第495條之1第1項、第449條第1項、第95條、第
    78 條，裁定如主文。
中    華    民    國    99    年    4     月    29    日
                    民事第一庭
                        審判長法  官  張耀彩
                              法  官  林金吾
                              法  官  盧彥如
正本係照原本作成。
不得再抗告。
中    華    民    國    99    年    5     月    3     日
                              書記官  鄭兆璋

司法院資訊處製作；財團法人民間司法改革基金會備份。
